臺灣臺北地方法院民事判決　　　　　　　　　　　　九十二年度訴字第五四七一號
　　原　　　告　台灣中小企業銀行股份有限公司
　　法定代理人　王榮周
　　訴訟代理人　張玉瑩
　　　　　　　　張采榛
　　被　　　告　丙○○
　　　　　　　　乙○○
　　　　　　　　甲○○
當事人間請求清償借款事件，本院於民國九十三年一月六日言詞辯論終結，判決如下
：
    主  文
被告應連帶給付原告新台幣玖拾萬玖仟柒佰拾玖元，及如附表一所示之利息、違約
金。
被告丙○○應給付原告新台幣壹拾肆萬玖仟貳佰陸拾肆元，及如附表二所示之利息、
違約金。
被告乙○○應給付原告新台幣壹萬捌仟肆佰玖拾元，及如附表三所示之利息、違約金
。
訴訟費用由被告連帶負擔百分之八十四，由被告丙○○負擔百分之十四，餘由被告乙○○負擔。
本判決第一項部分，於原告以新台幣拾壹萬元為被告供擔保後，得假執行。
本判決第二項、第三項部分得假執行。
    事  實
甲、原告方面：
一、聲明：除假執行供擔保金額外，如主文所示。
二、陳述：
（一）兩造於借據補充條款、授信約定書第十二條、國際信用卡約定條款第二十四條
      約定合意以鈞院為第一審管轄法院，合先陳明。
（二）被告丙○○以其餘被告為連帶保證人，於民國九十一年二月八日與原告訂立青
      年創業貸款契約，向原告借用新台幣（下同）壹佰萬元，借款期間自九十一年
      二月八日起至九十七年二月八日止，自貸放後十二個月內按月繳納利息，自九
      十一年三月八日起開始繳付，並自九十二年三月八日起分六十期按月平均攤還
      本息。約定利息按臺灣銀行基本放款利率七成計付（起訴時為年息百分之四．
      三八五），隨臺灣銀行基本放款利率變動而調整，逾期清償本金或利息時，其
      逾期在六個月以內者，按上開利率百分之十，超過六個月者，按上開利率百分
      之二十計付違約金。被告丙○○自九十二年八月八日起即未依約還款，依授信
      約定書第五條約定，債務視為全部到期。
（三）被告丙○○於九十一年二月八日向原告申請信用卡並簽訂國際信用卡申請書，
      隨即持原告核發之信用卡（卡號0000000000000000）簽帳消
      費。詎料被告丙○○自九十二年十月份起即未依約繳款，屢經催討均未獲置理
      ，依國際信用卡約定條款第二十二條第二項、第二十一條第二項第二款約定，
      及授信約定書第五條約定，持卡人未於每月繳款截止日前付清當期最低應繳金
      額者，應依國際信用卡約定條款第十五條第三項約定計付循環信用利息，並依
      該循環信用利息，逾期在六個月以內者，按上開利率百分之十，超過六個月者
      ，按上開利率百分之二十計付違約金。是以，被告丙○○尚積欠消費款壹拾肆
      萬玖仟貳佰陸拾肆元，及如附表二所示之利息、違約金。
（四）又被告乙○○於九十一年二月二十七日向原告申請信用卡並簽訂國際信用卡申
      請書，隨即持原告核發之信用卡（卡號0000000000000000）
      簽帳消費。因被告乙○○遭原告聲請假扣押執行，由鈞院以九十二年度執全字
      第二四九九號假扣押強制執行事件受理在案，依國際信用卡約定條款第二十二
      條、第二十一條第二項第六款約定，所負債務視為全部到期。被告乙○○尚積
      欠消費款壹萬捌仟肆佰玖拾元，及如附表三所示之利息、違約金。
（五）為此本於契約之法律關係，起訴請求：
      1.被告連帶給付玖拾萬玖仟柒佰拾玖元，及如附表一所示之利息、違約金。
      2.被告丙○○給付壹拾肆萬玖仟貳佰陸拾肆元，及如附表二所示之利息、違約
        金。
      3.被告乙○○給付壹萬捌仟肆佰玖拾元，及如附表三所示之利息、違約金。
（六）對被告抗辯所為之陳述：
      青年創業貸款契約之借款人為被告丙○○，與訴外人耀宇科技有限公司無涉。
三、證據：提出青年創業貸款契約、借據、授信約定書、國際信用卡申請書、國際信
    用卡約定條款、信用卡消費交易明細表、欠款明細查詢單、臺灣臺北地方法院執
    行命令。
乙、被告方面：
壹、被告乙○○未於最後言詞辯論期日到場，惟據其於前期日到場所為之聲明及陳述
    略以：
一、聲明：駁回原告之訴及其假執行之聲請。
二、陳述：被告乙○○就信用卡消費款部分每月均有繳納最低應繳金額。
貳、被告丙○○、甲○○部分：
一、聲明：駁回原告之訴及其假執行之聲請。
二、陳述：
（一）被告甲○○為被告丙○○之連帶保證人，希望能與原告洽談還款事宜。
（二）借據、授信約定書係由被告丙○○親自簽訂者，然係因擔任耀宇科技有限公司
      負責人方向原告借款，只有被告丙○○才有資格申請青年創業貸款。
    理  由
甲、程序方面：
一、兩造業於授信約定書第十二條約定被告對原告所負各項債務，均合意以本院為第
    一審管轄法院，有授信約定書在卷可稽，故本院自有管轄權，合先敘明。
二、本件被告乙○○未於最後言詞辯論期日到場，核無民事訴訟法第三百八十六條所
    列各款情形，應依原告之聲請，由其對被告乙○○部分一造辯論而為判決。
乙、得心證之理由：
一、原告起訴主張：被告丙○○以其餘被告為連帶保證人，於九十一年二月八日向其
    申請青年創業貸款借用壹佰萬元，借款期間自九十一年二月八日起至九十七年二
    月八日止，惟自九十二年八月八日起即未依約還款；另被告丙○○於九十一年二
    月八日向原告申請信用卡並簽訂國際信用卡申請書，持原告核發之信用卡（卡號
    0000000000000000）簽帳消費，詎自九十二年十月份起未依約
    繳款；再者，被告乙○○於九十一年二月二十七日亦申請國際信用卡使用（卡號
    0000000000000000），因遭原告聲請假扣押執行，由本院以九
    十二年度執全字第二四九九號假扣押強制執行事件受理在案，依國際信用卡約定
    條款第二十二條、第二十一條第二項第六款約定，所負債務視為全部到期。為此
    本於上開契約之法律關係，起訴請求(一)被告連帶給付玖拾萬玖仟柒佰拾玖元，
    及如附表一所示之利息、違約金；(二)被告丙○○給付壹拾肆萬玖仟貳佰陸拾肆元
    ，及如附表二所示之利息、違約金；(三)被告乙○○給付壹萬捌仟肆佰玖拾元，及
    如附表三所示之利息、違約金等語。
二、被告則分別抗辯：被告乙○○就信用卡消費款部分每月均有繳納最低應繳金額；
    被告甲○○為被告丙○○之連帶保證人，希望能與原告洽談還款事宜；被告丙○○雖親自簽訂借據、授信約定書，然係因擔任耀宇科技有限公司負責人方向原告
    借款等語。
三、原告主張被告丙○○以其餘被告為連帶保證人，於九十一年二月八日向其申請青
    年創業貸款借用壹佰萬元，被告丙○○、乙○○分別向其申請國際使用卡用以簽
    帳消費等事實，已據其提出青年創業貸款契約、借據、授信約定書、國際信用卡
    申請書、國際信用卡約定條款為證。被告對此均不爭執，自堪信原告此部分主張
    為真實。
四、被告丙○○雖抗辯其係基於擔任耀宇科技有限公司負責人方向原告借款等語。然
    查，青年創業貸款契約、借據、授信約定書係由被告丙○○以其自己名義簽訂者
    ，已據其在本院九十三年一月六日言詞辯論期日自陳綦詳，並與青年創業貸款契
    約、借據、授信約定書所載相符，故其為青年創業貸款之借款人，堪可認定。被
    告丙○○此部分所辯，並不足採。
五、被告乙○○固然抗辯其有依據國際信用卡約定條款繳納最低應繳金額等語。然依
    其與原告間國際信用卡約定條款第二十二條、第二十一條第二項第六款約定，持
    卡人即被告乙○○如有受假扣押之強制執行者，原告無須事先通知或催告，信用
    卡所生債務即視為全部到期，有國際信用卡約定條款附卷足證。又被告乙○○確
    實已遭假扣押強制執行，有原告提出之臺灣臺北地方法院執行命令可佐，並為被
    告所不爭執。準此，被告乙○○所負信用卡簽帳消費款債務業已視為到期。
六、其次，原告主張被告丙○○自九十二年八月八日起即未依約繳納青年創業貸款本
    息，自九十二年十月份起未依約繳納國際信用卡簽帳消費款，被告丙○○尚有青
    年創業貸款玖拾萬玖仟柒佰拾玖元、國際信用卡消費款壹拾肆萬玖仟貳佰陸拾
    肆元，被告乙○○尚積欠消費款壹萬捌仟肆佰玖拾元，及各如附表一、二、三所
    示之利息、違約金未清償乙節，業提出信用卡消費交易明細表、欠款明細查詢單
    為證，並為被告所不爭執，而可採信。另被告甲○○既自認其為被告丙○○所負
    青年創業貸款之連帶保證人，自應就此部分債務與被告丙○○、乙○○負連帶清
    償責任。
七、綜上所述，原告依青年創業貸款契約、國際信用卡契約及連帶保證契約請求被告
    給付如主文第一項至第三項所示之本金、利息及違約金，為有理由，應予准許。
八、本件為判決之基礎已臻明確，兩造其餘之陳述及所提其他證據，於判決之結果無
    影響，自無庸逐一論述，併此敘明。
丙、假執行之宣告：
一、原告陳明願供擔保，請求宣告假執行，核無不合，茲酌定相當之擔保金額，予以
    准許如主文第五項所示。
二、原告請求被告丙○○給付壹拾肆萬玖仟貳佰陸拾肆、乙○○給付壹萬捌仟肆佰玖
    拾元及如附表二、三部分之利息、違約金部分，因所命給付之金額各未逾伍拾萬
    元，爰依民事訴訟法第三百八十九條第一項第五款規定職權宣告假執行。
丁、結論：
    本件原告之訴為有理由，依民事訴訟法第三百八十五條第一項前段、第七十八條
    、第八十五條第二項、第三百九十條第二項、第三百八十九條第一項第五款，判
    決如主文。
中　　　華　　　民　　　國　　九十三　　年　　　一　　　月　　 十六 　　日
                              民事第三庭  法  官    賴錦華
正本係照原本作成
如對本判決上訴，須於判決送達後廿日內向本院提出上訴狀
中　　　華　　　民　　　國　　九十三　　年　　　一　　　月　　　十六　　日
                                          書記官    林桂玉
